# 陈版主以及各位，一般商贸企业，取得名人字画，以及名贵观赏鱼，如何会计处理更妥当？

提问人：大大大胡子 时间：2013-03-15 08:47:27
陈版主以及各位，一般商贸企业，取得名人字画，以及名贵观赏鱼，如何会计处理更妥当？

回答人：chenyiwei
对于名人字画，你可以在本版面上搜索一下“收藏品”。一般是列报为其他非流动资产，采用“成本－减值准备”的后续计量模式，不计提折旧或摊销，减值准备一经计提不得转回。 对于观赏鱼，应考虑其价值、预计寿命、本企业在现有条件下能否自行繁殖等因素考虑其帐务处理。但由于公司并不从事农业生产，所以购入的观赏鱼不属于生物资产准则的规范范围，一般作为其他非流动资产或者其他流动资产列报。